Inventaris van het archief van het Ministerie van Economische Zaken: Directoraat-Generaal Handel, Ambacht en Diensten, (1954) 1973-1985 (1991)
Nationaal Archief, Den Haag
Ministerie van Economische Zaken: Directoraat-Generaal Ambachten en Diensten met taakvoorgangers- en opvolgers
EZ: DG Handel, Ambachten en Diensten
1954-1991
merendeel 1973-1985
E4
22.20 meter; 797 inventarisnummers.
Normale geschreven, getypte en gedrukte documenten, geen bijzondere handschriften.
Nationaal Archief, Den Haag
Ministerie van Economische Zaken / Directoraat-Generaal Handel, Ambacht en Diensten
In de inventaris zijn het werkarchief en het algemeen secretariearchief geïntegreerd en geordend op onderwerpen waar het ministerie van Economische Zaken zich mee bezig houdt. Het archief geeft een beeld van de nadere invulling en vormgeving van beleid betreffende tussen- en detailhandel, ambachten en diensten, waaronder banken, horeca en hofleveranciers.
Archiefvorming
Geschiedenis van de archiefvormer
Het directoraat-generaal voor Handel, Ambacht en Diensten kent een reeks taakvoorgangers. Tussen 1918 en 1923 waren de afdelingen Handel en Nijverheid van het departement van Landbouw, Nijverheid en Handel verantwoordelijk voor de taken die betrekking hadden op handel, ambacht en het midden- en kleinbedrijf. In 1923 werden de departementen opnieuw ingedeeld waardoor het departement van Arbeid, Handel en Nijverheid ontstond. De afdelingen Handel en Nijverheid werden toen samengevoegd tot de afdeling Handel en Nijverheid.
Staatsalmanak van het Koninkrijk der Nederlanden 1918 ('s-Gravenhage en Utrecht 1917) 612-614. Staatsalmanak van het Koninkrijk der Nederlanden 1924 ('s-Gravenhage 1923) 708.
In 1947 ontstond hieruit het directoraat-generaal Handel en Nijverheid, nadat er korte tijd het directoraat Handels- en Industrieel Beleid bestaan had.
Staatsalmanak van het Koninkrijk der Nederlanden 1947 ('s-Gravenhage 1947) 556. Staatsalmanak van het Koninkrijk der Nederlanden 1948 ('s-Gravenhage 1948) 593.
Tussen 1947 en 1965 onderging het directoraat-generaal voor Handel en Nijverheid veel veranderingen in de interne structuur door reorganisaties en naamswijzigingen. In toenemende mate werd het directoraat-generaal opgesplitst in directies, hoofdafdelingen en afdelingen. Op 16 januari 1965 werd op het ministerie van Economische Zaken wederom een reorganisatie doorgevoerd. Deze reorganisatie beoogde een hergroepering van een aantal taken, waardoor het mogelijk werd de departementale organisatie in hoofdlijnen meer in overeenstemming te brengen met de meest wenselijk te achten verdeling van het werkterrein van het ministerie. De datum van ingang van die reorganisatie hing samen met de ontslagaanvrage van de directeur-generaal voor de Industrialisatie en Energievoorziening, drs. J. Louman, die per 16 januari 1965 een functie in het bedrijfsleven had aanvaard. Er werden twee nieuwe directoraten-generaal ingesteld: het directoraat-generaal voor Industrie en Handel en het directoraat-generaal voor Energievoorziening. Met de instelling van deze nieuwe directoraten-generaal werden het directoraat-generaal voor Handel en Nijverheid en het directoraat-generaal voor Industrialisatie en Energievoorziening opgeheven.
De instelling van het directoraat-generaal voor Industrie en Handel, onder leiding van mr. J.C. van Alphen de Veer, beoogde een re-integratie van de behandeling van alle voor industrie en handel van belang zijnde aspecten. Het directoraat-generaal voor Industrie en Handel is op 12 september 1973 opgeheven. De afdeling Handel is toen overgegaan naar het directoraat-generaal voor Handel, Ambacht en Diensten. Daarnaast werd het directoraat-generaal voor Midden- en Kleinbedrijf en Toerisme gedeeltelijk opgenomen in het directoraat-generaal voor Handel, Ambacht en Diensten.
Na de reorganisatie van 1973 bestond het ministerie van Economische Zaken uit vijf directoraten-generaal, namelijk het directoraat-generaal Buitenlandse Economische Betrekkingen, het directoraat-generaal Industrie, het directoraat-generaal voor Prijzen, Ordening en Regionale Economische Politiek, het directoraat-generaal voor Energievoorziening en het directoraat-generaal voor Handel, Ambacht en Diensten.
Staatsalmanak van het Koninkrijk der Nederlanden 1974 ('s-Gravenhage 1974).
Het directoraat-generaal voor Handel, Ambacht en Diensten zelf bestond uit de volgende onderdelen:
Ibidem.
Stafafdeling Economische Aangelegenheden en Integratiezaken
Directie Bedrijfssectoren en Financiële Aangelegenheden
Directie Vestigingsbeleid en Ordelijk Economisch Verkeer
Adviseur voor Internationale Aangelegenheden en Bijzondere Opdrachten
Hoofdafdeling Gewestelijke Aangelegenheden en Voorlichting
Afdeling Toerisme
De taken van het directoraat-generaal voor Handel, Ambacht en Diensten omvatten:
* Het behandelen van aangelegenheden betreffende enerzijds de sectoren handel, ambacht en dienstverlening en toerisme en anderzijds het midden- en kleinbedrijf
* Het vormen, presenteren en uitvoeren van het sectorbeleid voor handel en toerisme
* Het adviseren over financieringsvraagstukken betreffende het midden- en kleinbedrijf
* Het verrichten van een bemiddelingsfunctie ten behoeve van bedrijfstakorganisaties en individuele bedrijven
Het directoraat-generaal voor Handel, Ambacht en Diensten is in 1985 opgegaan in het directoraat-generaal voor Industrie en Regionaal Beleid en het directoraat-generaal voor Diensten, Midden- en Kleinbedrijf en Ordening.
Geschiedenis van het archiefbeheer
De structuur van het archief is niet eenduidig. Dit is het gevolg van het feit dat het archief bestaat uit twee onderdelen. Enerzijds is er een werkarchief en anderzijds een algemeen secretariearchief. Het werkarchief is het resultaat van een jarenlange versnippering en versplintering van het ministerie van Economische Zaken over verschillende gebouwen. Hierdoor hield vrijwel elke afdeling een eigen archief bij. Beide archieven bestaan naast elkaar en zijn even belangrijk om de geschiedenis, taken en organisatie van de directoraat-generaal voor Handel, Ambacht en Diensten zo volledig mogelijk in beeld te brengen.
Aan het werkarchief is geen (eenduidige) ordening toegekend, maar het is veelal geordend op basis van onderwerp.
Het algemeen secretariearchief is geordend op basis van het archiefplan voor het ministerie van Economische Zaken. Dit archiefplan bestaat uit onderwerpen waar het ministerie van Economische Zaken bemoeiing mee kan krijgen. De onderwerpen zijn systematisch bijeengebracht. Per onderwerp is een code toegekend met een nadere onderverdeling in decimale notaties
De verwerving van het archief
Het archief is krachtens bepalingen van de Archiefwet overgebracht.
Inhoud en structuur van het archief
01.01.01; 2.06
Inhoud
Het archief bevat archiefbescheiden voortvloeiend uit de taak van het Directoraat-Generaal voor Handel, Ambacht en Diensten. Het directoraat-generaal had als taak het behandelen van aangelegenheden betreffende enerzijds de sectoren handel, ambacht en dienstverlening en toerisme en anderzijds het midden- en kleinbedrijf, het vormen, presenteren en uitvoeren van het sectorbeleid voor handel en toerisme, het adviseren over financieringsvraagstukken betreffende het midden- en kleinbedrijf en het verrichten van een bemiddelingsfunctie ten behoeve van bedrijfstakorganisaties en individuele bedrijven.
Selectie en vernietiging
Archief (1959) 1973-1975
Voor de vernietiging van het archief is gebruik gemaakt van de volgende selectielijsten:
Selectielijst voor de neerslag van de handelingen van de minister van Economische Zaken, binnen het beleidsterrein Overheidsinformatievoorziening vastgesteld bij beschikking van de staatssecretaris van Onderwijs, Cultuur en Wetenschappen en de minister van Economische Zaken, nr. C/S/031692, d.d. 11 juli 2003 (Stcrt. 20 oktober 2003, nr. 202 / pag. 11).
Selectielijst voor de neerslag van de handelingen van de minister van Economische Zaken, binnen het beleidsterrein Organisatie van de Rijksoverheid vastgesteld bij beschikking van de staatssecretaris van Onderwijs, Cultuur en Wetenschappen en de minister van Economische Zaken, nr. C/S&A/05/1199, d.d. 5 juli 2005 (Stcrt. 16 december 2005, nr. 245 / pag. 25), rekening houdend met de publicatie in de Staatscourant op 14 juni 2007 (nr. 112 / pag.10)
Selectielijst voor de neerslag van de handelingen van de minister van Economische Zaken en de onder hem ressorterende actoren op het beleidsterrein Stimulering Midden- en Kleinbedrijf over de periode vanaf 1945 vastgesteld bij de beschikking van de minister van Onderwijs, Cultuur en Wetenschap en de minister van Economische Zaken, nr. C/S&A/07/23, d.d. 25 januari 2007 (Stcrt. 27 februari 2007, nr. 41 / pag. 17).
Selectielijst voor de neerslag van de handelingen van de minister van Economische Zaken de onder hem ressorterende actoren op het beleidsterrein Toerisme over de periode vanaf 1945 vastgesteld bij beschikking van de minister van Onderwijs, Cultuur en Wetenschap en de minister van Economische Zaken, nr. C/S&A/06/3303, d.d. 8 december 2006 (Stcrt 28 februari 2007, nr. 42 / pag. 19).
Selectielijst voor de neerslag van de handelingen van de minister van Economische Zaken en de onder hem ressorterende actoren op het beleidsterrein Regionaal en Ruimtelijk Economisch Beleid 1945- vastgesteld bij beschikking van de minister van Onderwijs, Cultuur en Wetenschap en de minister van Economische Zaken, nr. C/S&A/07/1891, d.d. 21 augustus 2007 (Stcrt 5 oktober 2007, nr. 193 / pag. 7).
De omvang van het archief bedroeg vóór bewerking 125m1. Van het archief kwam 108,375m1 voor vernietiging in aanmerking en 15m1 had een eindcesuur na 1975. In totaal is 1,625m 1 archief voor bewaring aangemerkt. Tijdens de bewerking zijn dossiers die behoorden tot het archief van de taakvoorloper, het directoraat-generaal Industrie en Handel, bij dit archief ondergebracht. Het ging in dit geval om 3 dossiers.
Archief (1954) 1976-1985 (1991)
Voor de vernietiging van het archief is gebruik gemaakt van de volgende selectielijsten:
Selectielijst voor de neerslag van de handelingen van de minister van Economische Zaken en de onder hem ressorterende actoren op het beleidsterrein Telecommunicatie en post vanaf 1945, nr. C/S&A/09/201, d.d. 12 februari 2009 (Stcrt. 11 maart 2009, nr. 48) (BSD 4)
Selectielijst voor de neerslag van de handelingen van de minister van Economische Zaken en de onder hem ressorterende actoren op het beleidsterrein Beheer van de Rijksbegroting vanaf 1945, nr. C/S&A/06/1946 d.d. 16 augustus 2006 (Stcrt 11 september 2006, nr. 176 / pag. 13) (BSD 15)
Selectielijst voor de neerslag van de handelingen van de minister van Economische Zaken en de onder hem ressorterende actoren op het beleidsterrein Staatsdeelnemingen en financiering bedrijfsleven over de periode 1945-1995, nr. R&B/OSTA/2000 d.d. 20 september 2000 (Stcrt. 26 oktober 2000, nr. 208 / pag. 8) (BSD 57)
Selectielijst voor de neerslag van de handelingen van de minister van Economische Zaken en de onder hem ressorterende actoren op het beleidsterrein Sociaal-Economische Raad vanaf 1970, nr. C/S/03/1128 d.d. 12 juni 2003 (Stcrt. 23 juli 2003, nr. 139 / pag. 17) (BSD 58)
Selectielijst voor de neerslag van de handelingen van de minister van Economische Zaken en de onder hem ressorterende actoren op het beleidsterrein Toezicht op het verzekeringsbedrijf vanaf 1940, nr. C/S&A/08/530 d.d. 5 maart 2008 (Stcrt. 1 april 2008, nr. 63 / pag. 11) (BSD 67)
Selectielijst voor de neerslag van de handelingen van de minister van Economische Zaken en de onder hem ressorterende actoren op het beleidsterrein Overheidspersoneel, nr. R&B/OSA/2001/865 d.d. 30 juli 2001 (Stcrt. 16 oktober 2001, nr. 200 / pag. 10) (BSD 73). Hierbij wordt rekening gehouden met de publicatie van onderstaand Basisselectiedocument voor de minister van Economische Zaken en de onder hem ressorterende actoren op het deelbeleidsterrein van personeelszaken, t.w. het personeelsdossier.
Selectielijst voor de neerslag van de handelingen van de minister van Economische Zaken en de onder hem ressorterende actoren op het beleidsterrein Energiebeleid en energiedelfstoffen vanaf 1945, nr. C/S&A/05/1425 d.d. 7 juli 2005 (Stcrt. 13 januari 2006, nr. 10 / pag. 14) (BSD 82)
Selectielijst voor de neerslag van de handelingen van de minister van Economische Zaken en de onder hem ressorterende actoren op het beleidsterrein Sociale voorzieningen 1940-2004, nr. C/S&A/05/2644 d.d. 17 januari 2006 (Stcrt. 11 april 2006, nr. 72 / pag. 13) (BSD 89)
Selectielijst voor de neerslag van de handelingen van de minister van Economische Zaken en de onder hem ressorterende actoren op het beleidsterrein Consumentenbeleid vanaf 1945, nr. C/S&A/07/1703 d.d. 9 juli 2007 (Stcrt. 2 augustus 2007, nr. 147 / pag. 18) (BSD 91)
Selectielijst voor de neerslag van de handelingen van de minister van Economische Zaken, binnen het beleidsterrein Overheidsinformatievoorziening, nr. C/S/031692, d.d. 11 juli 2003 (Stcrt. 20 oktober 2003, nr. 202 / pag. 11). (BSD 92)
Selectielijst voor de neerslag van de handelingen van de minister van Economische Zaken en de onder hem ressorterende actoren op het beleidsterrein Economische mededinging en industrieel eigendom vanaf 1946, nr C/S&A/07/2939 d.d. 7 december 2007 (Stcrt. 8 januari 2008, nr. 5 / pag. 26) (BSD 93)
Selectielijst voor de neerslag van de handelingen van de minister van Economische Zaken en de onder hem ressorterende actoren op het beleidsterrein Beroepenkwaliteit over de periode vanaf 1940 (1945), nr. C/S&A/07/2242 d.d. 20 september 2007 (Stcrt. 18 oktober 2007, nr. 202 / pag. 11) (BSD 104)
Selectielijst voor de neerslag van de handelingen van de minister van Economische Zaken en de onder hem ressorterende actoren op het beleidsterrein Metrologie 1946-1997, nr. C/S&A/07/690 d.d. 13 maart 2007 (Strct. 2 april 2007, nr. 65 / pag. 11) (BSD 105)
Selectielijst voor de neerslag van de handelingen van de minister van Economische Zaken en de onder hem ressorterende actoren op het beleidsterrein Bescherming van persoonsgegeven vanaf 1968, nr. C/S&A/07/725 d.d. 16 maart 2007 (Stcrt. 16 april 2007, nr. 73 / pag. 9) (BSD 106)
Selectielijst voor de neerslag van de handelingen van de minister van Economische Zaken en de onder hem ressorterende actoren op het beleidsterrein Prijsbeleid vanaf 1945, nr. C/S&A/07/2410 d.d. 5 oktober 2007 (Stcrt. 23 oktober 2007, nr. 205 / pag. 8) (BSD 108A)
Selectielijst voor de neerslag van de handelingen van de minister van Economische Zaken en de onder hem ressorterende actoren op het beleidsterrein Welzijn over de periode 1945-1996, nr. C/S/03/2829 d.d. 25 november 2003 (Stcrt. 20 februari 2004, nr. 35 / pag. 19) (BSD 110)
Selectielijst voor de neerslag van de handelingen van de minister van Economische Zaken en de onder hem ressorterende actoren op het beleidsterrein Voeding- en productveiligheid vanaf 1945, nr. C/S&A/07/231 d.d. 29 januari 2007 (Stcrt. 7 maart 2007, nr. 47 / pag. 10) (BSD 117)
Selectielijst voor de neerslag van de handelingen van de minister van Economische Zaken en de onder hem ressorterende actoren op het beleidsterrein Verslavingsbeleid vanaf 1945, nr. C/S&A/07/209 d.d. 22 januari 2007 (Stcrt. 26 februari 2007, nr. 40 / pag. 11) (BSD 123)
Selectielijst voor de neerslag van de handelingen van de minister van Economische Zaken en de onder hem ressorterende actoren op het beleidsterrein Kansspelen 1945-2000, nr. C/S&A/07/1607 d.d. 22 juni 2007 (Stcrt. 19 juli 2007, nr. 137 / pag. 14) (BSD 130)
Selectielijst voor de neerslag van de handelingen van de minister van Economische Zaken, binnen het beleidsterrein Organisatie van de Rijksoverheid, nr. C/S&A/05/1199, d.d. 5 juli 2005 (Stcrt. 16 december 2005, nr. 245 / pag. 25), rekening houdend met de publicatie in de Staatscourant op 14 juni 2007 (nr. 112 / pag.10) (BSD 143)
Selectielijst voor de neerslag van de handelingen van de minister van Economische Zaken en de onder hem ressorterende actoren op het beleidsterrein Buitenlandse economische betrekkingen vanaf 1945, nr. C/S&A/06/2008 d.d. 22 augustus 2006 (Stcrt. 10 oktober 2006, nr. 197 / pag. 10 ) (BSD 145)
Selectielijst voor de neerslag van de handelingen van de minister van Economische Zaken en de onder hem ressorterende actoren op het beleidsterrein Industrie- en technologiebeleid vanaf 1945, nr. C/S&A/06/2200 d.d. 12 september 2006 (Stcrt. 17 oktober 2006, nr. 202 / pag. 16) (BSD 148)
Selectielijst voor de neerslag van de handelingen van de minister van Economische Zaken en de onder hem ressorterende actoren op het beleidsterrein Stimulering Midden- en Kleinbedrijf over de periode vanaf 1945, nr. C/S&A/07/23, d.d. 25 januari 2007 (Stcrt. 27 februari 2007, nr. 41 / pag. 17). (BSD 149)
Selectielijst voor de neerslag van de handelingen van de minister van Economische Zaken en de onder hem ressorterende actoren op het beleidsterrein Regionaal en ruimtelijk economisch beleid, nr. C/S&A/07/1891 d.d. 21 augustus 2007 (Stcrt. 5 oktober 2007, nr. 193 / pag. 7) (BSD 150)
Selectielijst voor de neerslag van de handelingen van de minister van Economische Zaken en de onder hem ressorterende actoren op het beleidsterrein Voedselvoorziening en agrarisch markt- en prijsbeleid (1934) 1945-2000, nr. C/S&A/07/2281 d.d. 18 september 2007 (Stcrt. 12 oktober 2007, nr. 198 / pag. 13) (BSD 155)
Selectielijst voor de neerslag van de handelingen van de minister van Economische Zaken de onder hem ressorterende actoren op het beleidsterrein Toerisme over de periode vanaf 1945, nr. C/S&A/06/3303, d.d. 8 december 2006 (Stcrt 28 februari 2007, nr. 42 / pag. 19). (BSD 170)
De omvang van het archief bedroeg vóór bewerking 187,5m1. Van het archief kwam 166,5m1 voor vernietiging in aanmerking en 21 meter kwam in aamerking voor bewaring.
Ordening van het archief
De beschrijvingen in deze inventaris zijn geordend volgens het Archiefplan voor het ministerie van Economische Zaken. Deze code is toegespitst op die taken en onderwerpen waar het ministerie van Economische Zaken zich mee bezig houdt. Tijdens de bewerking kwam naar voren dat de door het ministerie toegekende code aan de dossiers niet altijd overeen kwam met de taken die het directoraat-generaal voor Handel, Ambacht en Diensten toentertijd had. Er is gekozen om te kijken naar welke taken de directie uitvoerde in de desbetreffende documenten en vervolgens zijn deze dossiers geordend onder de in het Archiefplan genoemde rubrieken. Deze aanpak geldt voor zowel het werkarchief als het algemene secretariearchief. Beide zijn geïntegreerd in de inventaris.
Aanwijzingen voor de gebruiker
Openbaarheidsbeperkingen
Deels openbaar, deels beperkt openbaar (A).
Materiële beperkingen
Het archief kent geen beperkingen voor het raadplegen van de stukken als gevolg van de materiële staat.
Aanvraaginstructie
Openbare archiefstukken kunnen online worden aangevraagd en gereserveerd. U kunt dit ook via de terminals in de studiezaal van het Nationaal Archief doen. Om te kunnen reserveren dient u de volgende stappen te volgen:
U maakt een profiel aan op www.gahetna.nl, en logt vervolgens in
Via de archiefinventaris (alleen de beschrijvingen met rode nummers) selecteert u het gewenste archiefstuk door op de knop 'Reserveren' te klikken
In het volgende scherm geeft u aan op welke dag u het archiefstuk wilt inzien
Indien u zich bevindt in de studiezaal en een tafelnummer heeft ontvangen kunt u dit nummer vermelden. Als u geen tafelnummer heeft kunt u tafelnummer 777 laten staan
Vervolgens bevestigt u uw reservering door deze te versturen.
Verwant materiaal
Beschikbaarheid van kopieën
Uit dit archief zijn geen kopieën op een alternatieve drager als microfilm, microfiche of in digitale vorm beschikbaar.
Verwante archieven
Inventaris van het archief van het Ministerie van Economische Zaken: deelarchief Directoraat-Generaal voor Industrie en Handel, 1966-1969
(archiefinventaris 2.06.099)
Inventaris van het archief van het Ministerie van Economische Zaken: Directoraat-Generaal voor Industrie en Handel, (1956) 1965 (1967)
(archiefinventaris 2.06.108)
Inventaris van het archief van het Directoraat-Generaal Industrie en Handel en taakvoorgangers van het Ministerie van Economische Zaken, 1927-1995
(archiefinventaris 2.06.116)
Inventaris van het archief van het Directoraat-Generaal voor het Midden- en Kleinbedrijf en Toerisme, 1966-1969
(archiefinventaris 2.06.072)
Beschrijving van de series en archiefbestanddelen
- Archief (1959) 1973-1975, A
  - Taakuitvoering, -1
    - Economische aangelegenheden, -1.82
      - Stukken betreffende het beantwoorden van Tweede Kamervragen., 1973-1974; 1-2; 1 pak en 2 omslagen
        - Meerdere Tweede Kamerleden over verschillende onderwerpen. 1973 - 1974., 1
        - Meerdere Tweede Kamerleden over verschillende onderwerpen. 1974., 2
      - Joekes en Portheine over het antwoord van de minister - president op eerder gestelde Tweede Kamervragen, welk antwoord een vertekend beeld zou geven van de maatregelen ten behoeve van het midden - en kleinbedrijf, 1974, 3; 1 pak
    - Wettelijke metrologie. Normalisatie., -1.821
      - Stukken betreffende het voeren van overleg met de Dienst van het IJkwezen, het Ministerie van Financiën en in de ministerraad over het aanbrengen van wijzigingen in het IJktarievenbesluit 1968., 1969-1975; 4; 1 pak
      - Stukken betreffende het voeren van overleg met meerdere ministeries en met de Sociaal - Economische Raad (SER) over de uitvoering van de IJkwet 1937, inclusief het "Adviesrapport met betrekking tot de Uitvoering van de IJkwet in het Belang van de Nederlandse Consument" uitgebracht door de SER in 1970., 1970-1974; 5; 1 pak
      - Stukken betreffende het in overleg met de Dienst van het IJkwezen en het Ministerie van Buitenlandse Zaken opstellen van instructies aan de Nederlandse delegatie voor de veertiende en vijftiende Algemene Vergadering voor Maten en Gewichten van het Internationaal Bureau voor Maten en Gewichten, die ter goedkeuring voorgelegd moeten worden aan de ministerraad., 1971-1975; 6; 1 pak
    - Industrie. Dienstverlening. Handel, -1.824
      - Industrie. Energie, -1.824.1
      - Onderzoek. Voorlichting. Documentatie, -1.824.101
        - Stukken betreffende het voeren van overleg met belangenorganisaties voor het midden - en kleinbedrijf en het uitbrengen van verslag van een vergadering van de Commissie Voorlichting over de mogelijke oprichting van branchegerichte voorlichtingsinstituten en over de vraag of er ook subsidie kan worden verleend aan deze instituten., 1974-1975; 7; 1 pak
      - Industrieën en producten van industrieën, -1.824.2
        - Stukken betreffende het voeren van overleg met andere ministeries en met de Sociaal - Economische Raad (SER) over het mogelijk wijzigen van regelingen in de Warenwet aangaande de volksgezondheid, veiligheid, eerlijkheid in de handel en het consumentenbelang, alsmede over het al dan niet uitvoeren van richtlijnen van de Europese Economische Gemeenschap (EEG) inzake kristalglas en bont en de te verwachten richtlijn inzake textielaanduidingen door middel van de toepassing van de Warenwet., 1970-1975; 8; 1 omslag
        - Stukken betreffende het voeren van interdepartementaal overleg over het al dan niet intrekken van artikel 8 van de Vleeskeuringswet en het beantwoorden van Tweede Kamervragen van Geurtsen en Tuijnman over deze intrekking., 1971-1975; 9; 1 pak
        - Stukken betreffende het voeren van overleg met andere ministeries en met belangenorganisaties op het gebied van het midden - en kleinbedrijf met als doel het verzamelen van op - en aanmerkingen over de nieuw te maken richtlijnen met betrekking tot de voorverpakking van niet - vloeibare producten en van die vloeibare producten die niet geregeld zijn in de Richtlijn voor Voorverpakkingen van Vloeibare Waren., 1972-1973; 10-11; 2 pakken
          Niet nader onder te verdelen.
          - 1972 - 1973., 10
          - 1972 - 1973., 11
      - Dienstverlening, -1.824.4
        - Horecabedrijven, -1.824.4:64.024